臺灣屏東地方法院刑事判決　　　　　　　　　　　　　九十一年度易字第八五四號
　　公　訴　人　臺灣屏東地方法院檢察署檢察官
　　被　　　告　甲○○
右列被告因妨害自由案件，經檢察官提起公訴（九十一年度偵字第三二四三號），本
院判決如左：
    主  文
甲○○以加害生命、身體之事，恐嚇他人致生危害於安全，處拘役肆拾日，如易科罰
金，以參佰元折算壹日。
    事  實
一、甲○○於民國九十年六月十七日下午二時許，至乙○○位於花蓮縣秀林鄉台泥和
    平發電廠貨櫃辦公室內，因工程款問題與乙○○發生口角，竟心生不滿，遂基於
    恐嚇之犯意，向乙○○恐嚇稱：你欠我工程款，如一周內不還款，你會死得很難
    看，我一人配你們全家等語，並隨後即拿起一旁之安全帽往桌上丟擲，致反彈後
    碰到乙○○身上（未成傷），以此加害生命、身體之事，恐嚇乙○○，致乙○○
    心生畏懼，而生危害於安全。
二、案經乙○○訴由高雄市政府警察局移送臺灣高雄地方法院檢察署呈請臺灣高等法
    院檢察署移轉台灣屏東地方法院檢察署檢察官偵查起訴。
     理  由
一、訊據被告甲○○固不諱言上揭事實，惟另辯稱：被害人心裡並未產生恐怖，否則
    不會日後還多次主動打電話予伊云云。惟查右揭事實，業據告訴人乙○○於警訊
    及偵查中指訴綦詳，核與證人林仁誠於偵查中結證稱：「他接著口氣就不佳，並
    說柯某欠他工程款十八萬元，而且對柯某說如你不還我十八萬元，就要你好看，
    我一人配你全家，接著李某並拿起安全帽摔在桌上，該帽彈起來碰到柯某身上，
    他二人有大聲對話，那時李某說完就回去，並要柯某三天內給他回消息，我看我
    老板那時神情有些害怕」等語大致相符，又恐嚇罪之成立並不以行為人真有加害
    之意為必要，而被害人是否心生畏懼，亦應本於社會客觀經驗法則以為判斷基準
    （台灣高等法院八十五年度上易字第一四八八號判決參照），而觀之本件被告甲
    ○○對告訴人告以上開言語後復以強力摔打安全帽於桌上並反彈至告訴人，依社
    會客觀經驗觀察，足見告訴人於被告出言恐嚇之後，已達心生畏懼甚明。綜上所
    述，被告所辯上情，無非卸責之詞，不足採信。本件事證已臻明確，被告犯行堪
    以認定。
二、核被告甲○○以加害生命、身體之事恐嚇他人，致生危害於安全之行為，係犯刑
    法第三百零五條之恐嚇危害安全罪。審酌被告素行尚佳，此有台灣高等法院被告
    前科註記表一紙在卷可參，因一時失慮，觸犯刑章，且所犯情節非重，惟犯後否
    認犯行等一切情狀，量處如主文所示之刑，並諭知如易科罰金之折算標準。
據上論斷，應依刑事訴訟法第二百九十九條第一項前段，刑法第三百零五條、第四十
一條第一項，罰金罰鍰提高標準條例第一條前段、第二條，判決如主文。
中      華      民      國      九十一     年      九     月    十七    日
                                      臺灣屏東地方法院刑事第四庭
                                          法  官   郭書豪
右正本證明與原本無異。
如不服本判決應於收受本判決後送達後十日內向本院提出上訴書狀，其未敘述上訴理
由者，並得於提起上訴後十日內向本院補提理由書狀（均須按他造當事人之人數附繕
本 ）「切勿逕送上級法院」
                                          書記官   唐淑嫻
中      華      民      國      九十一     年      九     月    十七    日
附錄：本判決論罪科刑法條：
刑法第三百零五條
以加害生命、身體、自由、名譽、財產之事，恐嚇他人致生危害於安全者，處二年以
下有期徒刑、拘役或三百元以下罰金。
